臺灣臺北地方法院民事判決　　　　　　　 100年度國字第44號
原　　　告　湯桂賢
被　　　告　行政院國軍退除役官兵輔導委員會
法定代理人　曾金陵
上列當事人間請求損害賠償等事件，本院判決如下：
    主   文
原告之訴及假執行之聲請均駁回。
訴訟費用由原告負擔。
    理   由
一、按原告之訴，依其所訴之事實，在法律上顯無理由者，法院
    得不經言詞辯論，逕以判決駁回之，民事訴訟法第249 條第
    2 項定有明文。所謂原告之訴，依其所訴之事實，在法律上
    顯無理由者，係指依原告於訴狀內記載之事實觀之，在法律
    上顯然不能獲得勝訴之判決者而言（最高法院62年台上字第
    84 5號判例參照）。
二、本件原告起訴主張：中華民國沒有公字和理義，軍中無情，
    無法無天，法制空轉一百年，政治行政方面一無是處，造反
    有理，愛國犯法亂殺無辜，愛國志士都殺光了，沒有一個愛
    國愛民愛台灣，沒有一個為民服務的單位，在中國大陸法律
    需拉出去槍斃不要問為什麼；老蔣要毛澤（東）和平解決，
    拿給蔣介石3 百萬都沒有發生戰爭，把八百萬大軍趕到台灣
    ，我們愛國忠勇戰退守台灣建設成自由的城牆，誰知弄房一
    無事處，出賣吾士偽造文書強迫解釋為民，軍中委員輔導將
    愛國志士遭警察非法逮捕送精神病院終生囚禁，誤國害民，
    無中生有捏造起訴書，那有這樣無能政府，司法官無知不知
    道在做什麼，執法不公喪失民心，打官司是為了公理，人民
    有訴訟權，法院不可以未繳裁判費為由駁回原告之訴，我國
    司法界有沒有一點法律常識，裁判費到底是誰要的，明明是
    剝削司法界，可提案看看把民主法制救起來。又原告曾向被
    告書面協議賠償，但被告書面拒絕，故依國家賠償法之規定
    提起本件訴訟等語。並聲明：(一)被告應賠償原告損害金新臺
    幣1 元正象徵性賠償懲罰。(二)請發布新聞或開一次記者會請
    記者詢問方。(三)請依職權執行。(四)原告願負擔保請假執行。
三、本件未經言詞辯論程序，被告亦未提出書狀作何聲明或陳述
    。
四、查原告主張被告行政院國軍退除役官兵輔導委員會應對其負
    國家賠償責任，然依原告起訴狀所載上述事實觀之，其並未
    就被告機關應負損害賠償之原因事實、被告應依國家賠償法
    何規定負損害賠償責任、其何項權利受有何損害及損害發生
    時點等有所敘明，亦未提出任何實證以供本院審酌，僅係一
    再抒發其個人對國家、社會、司法之觀感，原告空言主張被
    告機關應依國家賠償法負賠償責任云云，洵屬無憑。本件原
    告之訴，依其所述之事實，在法律上顯難獲得勝訴判決，揆
    諸首揭法文之說明，原告之訴為顯無理由，爰不經言詞辯論
    ，逕以判決駁回之。又原告之訴既經駁回，其假執行之聲請
    即失所附麗，應併予駁回。
五、據上論結，本件原告之訴為顯無理由，依民事訴訟法第78條
    、第249 條第2 項，判決如主文。
中    華    民    國   100    年    8     月    31    日
                  民事第三庭法  官  林惠霞
以上正本係照原本作成
如對本判決上訴，須於判決送達後20日內向本院提出上訴狀。如
委任律師提起上訴者，應一併繳納上訴審裁判費。
中    華    民    國   100    年    8     月    31    日
                            書記官  陳怡如